# 转租的问题

提问人：liubin988513 时间：2013-09-29 12:22:07
如果都属于经营租赁，可以根据收入的总额法与净额法标准判断。如此出租人违约，需要根据或有事项准则处理

回答人：chenyiwei
对于转租同样应按照收入确认应采用“总额法”还是“净额法”的一般原则判断。通常转租合同和原合同是两个互相独立的合同，所以应采用总额法核算。这与税务上是否差额征税无关。